【裁判字號】    99,訴,2064
【裁判日期】    990924
【裁判案由】    毒品危害防制條例
【裁判全文】
臺灣板橋地方法院刑事判決              99年度訴字第2064號
公  訴  人  臺灣板橋地方法院檢察署檢察官
被      告  丙○○
選任辯護人  陳正旻律師（法律扶助律師）
被      告  甲○○
指定辯護人  本院公設辯護人乙○○
上列被告因等違反毒品危害防制條例案件，經檢察官提起公訴（
99 年 度偵字第13003 、13004 號），本院判決如下：
    主  文
丙○○犯如附表壹所示之罪，各處如附表壹所示之主刑及從刑。
應執行有期徒刑拾捌年。販賣毒品所得共新臺幣萬貳仟元沒收
之，如全部或一部不能沒收時，以其財產抵償之。扣案之分裝勺
壹支、分裝袋貳包及電子磅秤貳臺，均沒收。未扣案行動電話壹
支（含0000000000號SIM 卡壹枚），亦沒收之，如全
部或一部不能沒收時，追徵其價額或以其財產抵償之。
甲○○犯如附表貳所示之罪，均累犯，各處如附表貳所示之主刑
及從刑。應執行有期徒刑拾柒年。販賣毒品所得共新臺幣貳萬零
伍佰元沒收之，如全部或一部不能沒收時，以其財產抵償之。扣
案之分裝勺貳支、分裝袋伍拾伍個、電子磅秤壹臺及行動電話壹
支（含0000000000號SIM 卡壹枚），均沒收。
    事  實
一、丙○○（綽號：阿弟）明知海洛因係毒品危害防制條例第2
    條第2 項第1 款所規定之第一級毒品，不得持有、轉讓及販
    賣，竟基於販賣第一級毒品之犯意，分別於附表一所示時間
    以0000000000號行動電話與郭盈秀、甲○○聯絡達成販賣毒
    品合意後，於附表一所示地點、價格販賣海洛因予郭盈秀6
    次及甲○○2 次。嗣經警於民國99年4 月29日中午12時30分
    許，持本院99年度聲搜字第1173號搜索票，至其位在臺北縣
    五股鄉○○路81之47號12樓之居所執行搜索，當場扣得吸食
    器1 組、殘渣袋6 個、分裝杓1 支、分裝袋2 包及電子磅秤
    2 台等物，循線查悉上情。
二、甲○○前因施用第一、二級毒品案件，經臺灣士林地方法院
    於94年12月27日以94年度訴字第669 號刑事判決判處有期徒
    刑1 年，於94年12月27日確定。復因違反藥事法案件，經臺
    灣士林地方法院於95年11月13日以94年度訴字第811 號刑事
    判決判處有期徒刑4 月，於92年11月13日確定。上揭2 罪因
    符合減刑條件，經臺灣士林地方法院於96年7 月16日以96年
    度聲減字第315 號刑事裁定分別減為有期徒刑6 月、2 月，
    應執行有期徒刑7 月確定，於96年7 月16日執行完畢出監。
    詎其仍不知悔改，明知海洛因及甲基安非他命分別係毒品危
    害防制條例第2 條第2 項第1 、2 款所規定之第一、二級毒
    品，不得持有、轉讓及販賣，竟基於販賣第一、二級毒品之
    犯意，分別於附表二所示時間以0000000000號行動電話和李
    俊緯、邱永裕、李建庭、賴文乾聯絡達成販賣毒品合意後，
    即於附表二所示地點、價格販賣海洛因及甲基安非他命予李
    俊緯等人，惟附表二編號1 、3 所示交易因未交付甲基安非
    他命、海洛因而未遂。嗣經警於99年4 月28日下午6 時許，
    持本院99年度聲搜字第1173號搜索票，至其位在臺北縣蘆洲
    市○○路236 號4 樓之居所執行搜索，當場扣得吸食器1 組
    、殘渣袋3 個、電子磅秤1 臺、空分裝袋55個、分裝杓2 支
    、0000000000號行動電話1 支等物，始悉上情。
三、案經臺灣板橋地方法院檢察署檢察官檢察官指揮臺北縣政府
    警察局移送偵查起訴。
    理  由
壹、程序事項
一、按刑事訴訟之目的，首在發現真實，藉以維護社會安全，其
    手段則應合法純潔、公平公正，以保障人權；倘證據之取得
    係依法定程序，法院自應容許該項證據作為認定犯罪事實之
    依據。則實施刑事訴訟之公務員對被告或訴訟關係人施以通
    訊監察，如係依法定程序，而未有妨害憲法第12條所保障人
    民秘密通訊自由之重大違法情事，自不應排除其證據能力。
    查被告丙○○所使用之0000000000號行動電話，自98年10月
    28日起至99年4 月29日止，經本院分別於98年10月27日、98
    年11月25日、98年12月23日、99年1 月21日、99年2 月24日
    、99年3 月24日、99年4 月22日分別核發98年聲監字第0010
    10號、98年聲監續字第000908號、98年聲監續字第001006號
    、99年聲監續字第000079號、99年聲監續字第000197號、99
    年聲監續字第000274號、99年聲監續字第000362號通訊監察
    書、進行監聽、錄音等情，有本院卷附通訊監察書可證；被
    告甲○○所使用之0000000000號行動電話，自99年3 月12日
    起至99年4 月29日止，經本院分別於99年3 月11日、99年4
    月8 日分別核發99年聲監字第000261號、99年聲監續字第00
    0327號通訊監察書，進行監聽、錄音一節，亦有本院卷附通
    訊監察書可證。上開監聽行為既為本院依法核發通訊監察書
    所為，符合96年7 月11日修正公布施行後通訊保障及監察法
    之規定，應屬合法，其等監聽錄音自有證據能力。又警方將
    合法通訊監察所得，轉譯為文字之採證之程序本屬合法，是
    99年度偵字第13003 號偵查卷（下稱偵查卷一）第36-49 、
    138-147 頁以及99年度偵字第13003 號偵查卷（下稱偵查卷
    二）第16- 17、29- 34、51- 53、68-74 頁所附該等通訊監
    察譯文應均具有證據能力。
二、按被告以外之人於審判外之言詞或書面陳述，除法律有規定
    者外，不得作為證據，刑事訴訟法第159 條第1 項固定有明
    文。惟被告以外之人於審判外之陳述，雖不符同法第159 條
    之1 至之4 之規定，而經當事人於審判程序同意作為證據，
    法院審酌該言詞陳述或書面陳述作成時之情況，認為適當者
    ，亦得為證據；當事人、代理人或辯護人於法院調查證據時
    ，知有第159 條第1 項不得為證據之情形，而未於言詞辯論
    終結前聲明異議者，視為有前項之同意，此觀同法第159 條
    之5 規定甚明。查本件被告丙○○、甲○○、辯護人及檢察
    官於本院審理中均未就證據能力提出爭執，且迄於言詞辯論
    終結前，亦未就本院所調查之證據主張有刑事訴訟法第159
    條第1 項不得為證據之情形，應認均已同意得作為本案之證
    據。從而，本案所引用以下被告以外之人於審判外之陳述，
    縱不符刑事訴訟法第159 條之1 至之4 之規定者，經本院審
    酌各該證據資料作成時之一切客觀情況，認無不適當情事，
    依上揭法律意旨，均認有證據能力，合先敘明。
貳、實體事項
一、認定事實所憑證據及理由
（一）被告丙○○部分
    1.訊據被告丙○○對其有如附表一所示販賣海洛因予郭盈秀
      6 次、甲○○2 次等事實均坦承不諱（見99年8 月20日審
      判筆錄第11、12、15頁），且與被告丙○○於警詢中坦承
      98年12月25日有拿海洛因給「蛤仔妹」（指證人郭盈秀）
      ，並向證人郭盈秀收錢（即附表一編號3 之犯行）以及於
      99年3 月24日下午2 時46分25秒至同日下午7 時1 分21秒
      與「蛤仔妹」（指證人郭盈秀）通訊監察譯文係指證人郭
      盈秀要向伊購買海洛因，伊有交易成功（即附表一編號4
      之犯行）等情，就該2 次交易情節（見偵查卷一第13、14
      頁）亦相符合。並經證人郭盈秀、甲○○於偵查中證述明
      確（見偵查卷一第92- 94頁、第103 頁），亦與證人彭衣
      旋於偵查中所證述甲○○之毒品來源係丙○○一節相符合
      （見偵查卷一第100 頁）。且有被告丙○○所持用000000
      0000號行動電話之通訊監察譯文在卷可按（見偵查卷一第
      36、40、43、46、47、49、139 頁），另經警搜索被告丙
      ○○位在臺北縣五股鄉○○路81之47號12樓等住處而查扣
      分裝杓1 支、分裝袋2 包及電子磅秤2 台等物品一節，亦
      有搜索、扣押筆錄及查獲現場及扣案照片在卷可資佐證（
      見偵卷一第57 -59、76 -84頁）。
    2.證人郭盈秀雖於偵查中證述附表一編號2 之交易地點在臺
      北市○○○路某處，惟依被告丙○○所持用0000000000號
      行動電話與證人郭盈秀持用門號0000000000號行動電話於
      98年12月29日下午3 時47分11秒之通訊監察譯文記載「A
      （指被告丙○○）：我快到農會了」等語（見偵卷一第40
      頁）以及被告丙○○與證人郭盈秀曾於98年12月25日在臺
      北市○○區○○街某農會前交易毒品之情節（即附表一編
      號3 部分）而言，顯然該次交易地點應以被告丙○○於本
      院審理時所供稱之臺北市○○街的士林農會較為可採。
    3.綜上所述，足認被告丙○○上揭自白，應與事實相符而值
      採信。
（二）被告甲○○部分
    1.訊據被告甲○○對其有如附表二編號3 所示販賣海洛因予
      邱永裕1 次未遂、如附表二編號9 至17所示販賣海洛因予
      賴文乾9 次既遂、如附表一編號1 所示販賣甲基安非他命
      予李俊緯1 次未遂、如附表一編號2 、4 至8 所示販賣甲
      基安非他命予李俊緯、邱永裕各1 次既遂、李建庭4 次既
      遂等事實均坦承不諱（見本院99年8 月20日審判筆錄第15
      、7 、8 頁），核與其於警詢及偵訊中所供述情節大致相
      符（見偵卷二第8 頁背面至第10頁、第118 頁），並有證
      人李俊緯、邱永裕、李建庭、賴文乾分別於偵查中證述明
      確（見偵卷二第112- 113、20-22 、37-39 、58 -60頁）
      且有被告甲○○所持用0000000000號行動電話之通訊監察
      譯文在卷可按（見偵查卷二第16 -17、29-33 、51- 53頁
      ）。又經警持搜索票搜索被告甲○○位在臺北縣蘆洲市○
      ○路236 號4 樓之住處，當場扣得電子磅秤1 臺、空分裝
      袋55個、分裝杓2 支及0000000000號行動電話1 支等情，
      亦有搜索、扣押筆錄及查獲現場及扣案照片在卷可資佐證
      （見偵卷二第89- 91、97 -99頁）。
    2.就附表二編號3 之事實部分：證人邱永裕於偵查中證述於
      99年3 月19日當天與被告甲○○說好要以2, 500元拿八一
      的安非他命云云，惟依當日上午6 時21分14秒以及下午4
      時30分25秒，被告甲○○所持用0000000000號行動電話與
      證人邱永裕所持用0000000000號行動電話通訊譯文分別記
      載，邱永裕詢問有無「男生」（指安非他命），而回應只
      有「女生」（指海洛因）；邱永裕表示伊要「女生」等情
      而言，證人邱永裕上揭證述係購買安非他命部分與該通訊
      監察譯文內容不相符合，是以被告甲○○於警詢及本院審
      理時均供稱：邱永裕當日要買海洛因等情（見偵卷二第9
      頁、本院99年8 月20日審判筆錄第7 頁）應與事實相符，
      而值採信。再者，上揭被告甲○○所持用0000000000號行
      動電話與證人邱永裕所持用0000000000號行動電話於99年
      3 月19日當天上午6 時21分14秒之通話內容係證人即被告
      甲○○之女友彭衣旋與邱永裕所為之對話一節，亦經證人
      邱永裕於偵查中證述明確（偵卷二第21頁）且為被告甲○
      ○於本院審理時所供明（見本院99年8 月20日審判筆錄第
      7 頁），而觀諸該次通話內容通訊監察譯文，證人彭衣旋
      要求證人邱永裕不要說的那麼明白，很危險以及在邱永裕
      詢問有無「男生」（指安非他命）時，表示目前沒有只有
      「女生」（指海洛因）且係別人所有要拿現金不收幣（指
      星辰網路遊戲金幣），他（應指被告甲○○）在睡覺，起
      來會轉達等情，顯見證人彭衣旋對於該次海洛因毒品之販
      賣知情，並將邱永裕欲購買海洛因之情形轉達，則證人彭
      衣旋與被告甲○○就該次販賣海洛因未遂之犯行，應有犯
      意聯絡，亦可認定。
    3.就附表二編號17之事實部分：證人賴文乾於偵查中證述該
      次伊以800 元向被告甲○○拿重量不詳之海洛因云云，惟
      依當日下午5 時49分36秒，被告甲○○所持用0000000000
      號行動電話與證人賴文乾所持用0000000000號行動電話通
      訊譯文顯示，證人賴文乾表示伊有1,800 元等情（見偵卷
      二第74頁）而言，證人賴文乾上揭證述購買海洛因800 元
      部分與該通訊監察譯文內容不相符合，是以被告甲○○於
      警詢及本院審理時均供稱：證人賴文乾當日向伊買海洛因
      1,800 元等情（見偵卷二第10頁、本院99年8 月20日審判
      筆錄第8 頁）應與事實相符，而值採信。
    4.綜上所述，足認被告甲○○上揭自白，應與事實相符而值
      採信。
（三）綜上所述，本案事證明確，被告丙○○、甲○○犯行堪予
      認定，均應依法論科。
二、論罪科刑
（一）罪名：
    1.核被告丙○○所為如附表一所示販賣第一級毒品海洛因予
      郭盈秀6 次、甲○○2 次犯行，均係犯毒品危害防制條例
      第4 條第1 項之販賣第一級毒品既遂罪。
    2.核被告甲○○所為如附表二編號9 至17所示販賣第一級毒
      品海洛因予賴文乾9 次犯行，均係犯毒品危害防制條例第
      4 條第1 項之販賣第一級毒品既遂罪；被告甲○○所為如
      附表二編號3 所示販賣第一級毒品海洛因予邱永裕1 次未
      遂犯行，係犯毒品危害防制條例第4 條第6 項、第1 項之
      販賣第一級毒品未遂罪；被告甲○○所為如附表二編號2
      、4 至8 所示販賣第二級毒品甲基安非他命予李俊緯1 次
      、邱永裕1 次、李建庭4 次犯行，均係犯毒品危害防制條
      例第4 條第2 項之販賣第二級毒品既遂罪；被告甲○○所
      為如附表二編號1 所示販賣第二級毒品甲基安非他命予李
      俊緯1 次未遂犯行，係犯毒品危害防制條例第4 條第6 項
      、第2 項之販賣第二級毒品未遂罪。
    3.被告丙○○、甲○○因販賣而分別持有第一、二級毒品之
      低度行為，均分別應為販賣第一、二級毒品之高度行為所
      吸收，均不另論罪。
（二）被告甲○○所為如附表二編號3 所示販賣第一級毒品海洛
      因予邱永裕1 次未遂犯行，與彭衣旋有犯意聯絡及行為分
      擔，均為共同正犯。
（三）被告丙○○所為如附表一所示販賣第一級毒品海洛因8 次
      犯行；被告甲○○所為如附表二所示販賣第一級毒品海洛
      因既遂9 次犯行（附表二編號9 至17）、販賣第一級毒品
      海洛因未遂1 次犯行（附表二編號3 ）、販賣第二級毒品
      甲基安非他命6 次犯行（附表二編號編號2 、4 至8 ）及
      販賣第二級毒品甲基安非他命未遂1 次犯行（附表二編號
      1 ），犯罪時間、地點均不同，其各次販賣行為均應係分
      別起意所為，而具有個別之犯意，均應予分論併罰之。
（四）按毒品危害防制條例第4 條第1 項規定，販賣第一級毒品
      罪之法定刑為「死刑或無期徒刑；處無期徒刑者，得併科
      新臺幣20,000,000元以下罰金」，然同為販賣第一級毒品
      之人，其原因動機不一，犯罪情節未必盡同，或有大盤毒
      梟者，亦有中、小盤之分，甚或僅止於吸毒者友儕間為求
      互通有無之有償轉讓者亦有之，其販賣行為所造成危害社
      會之程度自屬有異，法律科處此類犯罪，所設之法定最低
      本刑卻同為「無期徒刑，得併科新臺幣20,000,000元以下
      罰金」，不可謂不重。於此情形，倘依其情狀處以有期徒
      刑，即足以懲儆，並可達防衛社會之目的者，自非不可依
      客觀之犯行與主觀之惡性二者加以考量其情狀，是否有可
      憫恕之處，適用刑法第59條之規定酌量減輕其刑，期使個
      案裁判之量刑，能斟酌至當，符合比例原則。本案被告丙
      ○○、甲○○分別違犯8 次、10次（其中1 次未遂）販賣
      第一級毒品海洛因罪，但其販賣對象分別僅有郭盈秀、甲
      ○○2 人及賴文乾、邱永裕2 人，且每次所販賣分別為50
      00、1000元及1000、2000、3000、1800元不等之毒品，總
      計被告丙○○、甲○○分別販賣海洛因毒品之數量非鉅，
      以渠2 人情節論，惡性尚非重大不赦，若依法定本刑科處
      最輕本刑無期徒刑，猶嫌過重，實屬情輕法重，在客觀上
      足以引起一般之同情，尚有堪資憫恕之處，本院認依其情
      狀處以有期徒刑，即可達防衛社會之目的，爰均依刑法第
      59條酌量減輕其刑。
（五）被告甲○○所為販賣第一級毒品海洛因予邱永裕1 次犯行
      （附表二編號3 ）、販賣第二級毒品甲基安非他命予李俊
      緯1 次犯行（附表二編號1 ），被告甲○○均已分別著手
      於販賣第一、二級毒品犯行之實行而不遂，均為未遂犯，
      均依刑法第25條第2 項規定遞減輕及減輕其刑。
（六）按犯毒品危害防制條例第4 條之罪於偵查及審判中均自白
      者，減輕其刑，毒品危害防制條例第17條第2 項定有明文
      。查：
    1.被告丙○○就如附表一編號3 、4 所示2 次販賣第一級毒
      品犯行，於本院審理時坦承不諱，已如上述。又被告丙○
      ○於警詢中坦承98年12月25日有拿海洛因給「蛤仔妹」（
      指證人郭盈秀），並向證人郭盈秀收錢；以及於99年3 月
      24日下午2 時46分25秒至同日下午7 時1 分21秒與「蛤仔
      妹」（指證人郭盈秀）通話監聽譯文係指證人郭盈秀要向
      伊購買海洛因，伊有交易成功等情（見偵卷一第13、14頁
      ），亦可認定被告丙○○於警詢中已就如附表一編號3 、
      4 所示2 次販賣第一級毒品犯行為自白，縱被告丙○○於
      偵查中檢察官訊問時否認販賣海洛因予郭盈秀，惟毒品危
      害防制條例第17條第2 項，既規定於偵查及審判中均自白
      者，減輕其刑，並無被告偵查中自白後翻異前詞否認犯行
      ，復於審判中再自白犯罪即不得適用之規定，故被告丙○
      ○所犯如附表一編號3 、4 所示2 次販賣第一級毒品犯行
      ，均應依毒品危害防制條例第17條第2 項予以遞減輕其刑
      。
    2.被告甲○○就如附表二所示販賣海洛因1 次未遂、9 次既
      遂；販賣甲基安非他命1 次未遂、6 次既遂等事實均自白
      犯罪，已如上述，是該共17次之犯行，均應依毒品危害防
      制條例第17條第2 項再遞予以減輕其刑。
（七）查被告甲○○有如事實欄二所述之前案執行紀錄等情，有
      被告甲○○之臺灣高等法院被告前案紀錄表1 份附卷可稽
      ，其於上開有期徒刑執行完畢後5 年內，故意再犯本件有
      期徒刑以上之罪（共17罪），均應依刑法第47條第1 項之
      規定，論以累犯，依法加重其刑，並均先加後減之。
（八）按犯毒品危害防制條例第4 條之罪，供出毒品來源，因而
      查獲其他正犯或共犯者，減輕或免除其刑，毒品危害防制
      條例第17條第1 項亦有明文。惟查：
    1.本案未因被告丙○○之供述之上游行動電話，而查獲其他
      共犯或正犯之情節，有臺北縣政府警察局蘆洲分局99年8
      月11日北縣警蘆刑字第0990031489號函在卷可按，是被告
      丙○○所犯如附表一所示8 次販賣第一級毒品犯行，即無
      從依據上揭毒品危害防制條例第17條第1 項規定，予以減
      輕其刑。
    2.被告甲○○雖於警詢、偵查中供述其毒品來源為被告丙○
      ○，惟被告丙○○前已經警方進行偵查，並對被告丙○○
      持用0000000000號進行通訊監察等情，已如上述，是無法
      認為係因被告甲○○之供述而查獲毒品來源，即無從依據
      上揭毒品危害防制條例第17條第1 項規定，予以減輕其刑
      。
（九）爰審酌被告2 人均處壯年，不思以正途取得財富，而分別
      為販賣具成癮性、濫用性、侵害性之第一級或第二級毒品
      ，助長社會不良風氣，兼衡其等素行、智識程度、犯罪動
      機、目的、手段、販售毒品所得，暨犯後坦承犯行態度等
      一切情狀，並斟酌公訴人當庭所求處被告丙○○無期徒刑
      ，併科罰金100,000 元；被告甲○○就販賣第一級毒品既
      遂部分，各量處有期徒刑8 年6 月併科罰金50,000元；販
      賣第一級毒品未遂及販賣第二級毒品既遂部分，各量處有
      期徒刑4 年6 月併科罰金20,000元；販賣第二級毒品未遂
      部分，量處有期徒刑2 年6 月併科罰金10,000元意見，並
      未充分考量被告2 人各次販賣毒品犯行之數量及所得非鉅
      以及被告2 人犯後坦承犯行悔悟之態度，顯非相當，分別
      量處如附表一、二所示之主刑，並均定其應執行刑。
（十）按刑罰法令關於沒收之規定，兼採職權沒收主義與義務沒
      收主義。職權沒收，係指法院就屬於被告所有，供犯罪所
      用、預備用或因犯罪所得之物，仍得本於職權斟酌是否宣
      告沒收，例如刑法第38條第1 項第2 款、第3 款、第3 項
      前段等規定屬之。義務沒收，則又可分為絕對義務沒收與
      相對義務沒收。前者指凡法條有：「不問屬於犯人與否，
      沒收之」之特別規定者屬之，法院就此等物品是否宣告沒
      收，無斟酌餘地，除已證明滅失者外，不問屬於犯人與否
      或有無查扣，均應宣告沒收，例如刑法第38條第1 項第1
      款、第2 項、第200 條、第205 條、第209 條、第219 條
      、第266 條第2 項、毒品危害防制條例第18條第1 項前段
      等規定屬之；後者則係指供犯罪所用、預備用或因犯罪所
      得，以屬於被告所有者為限，始應予以沒收，例如毒品危
      害防制條例第19條第1 項前段是（最高法院96年度臺上字
      第7069號判決參照）。次按毒品危害防制條例第19條第1
      項規定，犯第4 條至第9 條、第12 條 、第13條或第14條
      第1 項、第2 項之罪者，其供犯罪所用或因犯罪所得之財
      物，均沒收之。又金錢為代替物，重在兌換價值，而不在
      原物，自難拘泥於沒收原物之理論，認沒收販賣毒品所得
      之金錢，以當場搜獲扣押者為限，苟能證明其為販賣毒品
      所得之金錢，均應予以沒收（最高法院92年度臺上字第52
      27號判決參照），且販賣毒品所得之對價，不問其中成本
      若干，利潤多少，均應全部諭知沒收，貫徹政府查禁煙毒
      之決心，以符立法本旨（最高法院95年度臺上字第305 號
      、91年度臺上字第2419號判決參照）。又按行動電話服務
      須以晶片卡（即SIM 卡）為使用介面，因此電信公司於出
      租行動電話門號予消費者使用時，即同時附帶提供晶片卡
      給消費者作為門號使用之介面，故電信公司接受消費者申
      辦門號並將該門號開通上線時，該晶片卡之所有權亦移轉
      於消費者，自不能認該晶片卡仍屬電信公司所有之物（最
      高法院97年度臺上字第1952號判決意旨參照）。經查：
    1.因犯毒品危害防制條例第4 條之罪所得財物沒收部分：
    (1)被告丙○○所為如附表一所示，以5,000 元之價格販賣第
      一級毒品海洛因予郭盈秀6 次；以1,000 元之價格販賣第
      一級毒品海洛因予甲○○2 次，其各次販賣海洛因所取得
      共32,000元，應均屬犯毒品危害防制條例第4 條第1 項之
      罪所得之財物，爰依同法第19條第1 項規定諭知沒收，如
      全部或一部不能沒收時，以其財產抵償之。
    (2)被告甲○○所為如附表二編號2 、4 至17所示，分別以1,
      000 元（6 次）、2,000 元、3,000 元、1,800 元價格販
      賣第一級毒品海洛因予賴文乾9 次、以1,200 元之價格販
      賣第二級毒品甲基安非他命予李俊緯1 次、以2,500 元之
      價格販賣第二級毒品甲基安非他命予邱永裕1 次、以500
      元、1,500 元、1,000 元（2 次）之價格販賣第二級毒品
      甲基安非他命予李建庭4 次，其上揭共15次販賣海洛因或
      甲基安非他命所取得共20,500元，亦均屬犯毒品危害防制
      條例第4 條第1 、2 項之罪所得之財物，爰依同法第19條
      第1 項規定諭知沒收，如全部或一部不能沒收時，以其財
      產抵償之。
    2.因犯毒品危害防制條例第4 條之罪其供犯罪所用之物沒收
      部分：
    (1)扣案之分裝杓1 支、分裝袋2 包及電子磅秤2 台及未扣案
      之0000000000號行動電話（含SIM 卡）1 支，均為被告丙
      ○○所有，且分別用以分裝、秤重、聯絡毒品買家，供被
      告丙○○用以販賣毒品所用之物，且上揭未扣案行動電話
      1 支未經丟棄等情，業據被告丙○○所供明（見本院99年
      8 月20日審判筆錄第6 、13頁），均應依毒品危害防制條
      例第19條第1 項規定諭知沒收。上揭0000000000號行動電
      話（含SIM 卡）1 支並未扣案，是併同時諭知如全部或一
      部不能沒收時，追徵其價額或以其財產抵償之。至於扣案
      之吸食器1 組、殘渣袋6 只，係被告丙○○施用毒品所用
      之物，亦據被告丙○○供明，另計算機1 臺、0000000000
      號行動電話1 支（含SIM 卡1 張），亦均非供本案販毒所
      用之物，於本案不為沒收諭知，附此指明。
    (2)扣案之電子磅秤1 臺、空分裝袋55個、分裝杓2 支、0000
      000000號行動電話（含SIM 卡）1 支，均為被告甲○○所
      有，且分別用以分裝、秤重、聯絡毒品買家，為供被告甲
      ○○用以販賣毒品所用之物等情，業據被告甲○○供明（
      見本院99年8 月20日審判筆錄第10頁），均依毒品危害防
      制條例第19條第1 項規定諭知沒收。至於扣案之吸食器1
      組、玻璃球吸食器1 個、殘渣袋3 只、酒精燈1 個，係被
      告甲○○施用毒品所用之物，亦據被告甲○○供明，另00
      00000000號行動電話1 支（含SIM 卡1 張），亦均非供本
      案販毒所用之物，於本案不為沒收諭知，附此指明。
三、就附表二編號3 中有關證人彭衣旋與被告甲○○就該次販賣
    海洛因未遂之共犯犯行部分，應另由檢察官依法處理，附此
    指明。
據上論斷，應依刑事訴訟法第299 條第1 項前段，毒品危害防制
條例第4 條第1 、2 、6 項、第17條第2 項、第19條第1 項，刑
法第11條、第28條、第25條第2 項、第47條第1 項、第59條、第
51條第5 款，判決如主文。
本案經檢察官朱俊銘到庭執行職務。
中    華    民    國    99    年     9    月    24    日
                  刑事第十三庭  審判長法  官  王士珮
                                      法  官  楊明佳
                                      法  官  方鴻愷
以上正本證明與原本無異。
如不服本判決，應於判決送達後10日內敘明上訴理由，向本院提
出上訴狀 (應附繕本) ，上訴於臺灣高等法院。其未敘述上訴理
由者，應於上訴期間屆滿後20日內向本院補提理由書「切勿逕送
上級法院」。
                                      書記官  江怡萱
中    華    民    國    99    年    10    月    5     日
附錄本案論罪科刑法條全文：
毒品危害防制條例第4條
製造、運輸、販賣第一級毒品者，處死刑或無期徒刑；處無期徒
刑者，得併科新臺幣2 千萬元以下罰金。
製造、運輸、販賣第二級毒品者，處無期徒刑或7 年以上有期徒
刑，得併科新臺幣1 千萬元以下罰金。
製造、運輸、販賣第三級毒品者，處5 年以上有期徒刑，得併科
新臺幣7 百萬元以下罰金。
製造、運輸、販賣第四級毒品者，處3 年以上10年以下有期徒刑
，得併科新臺幣3 百萬元以下罰金。
製造、運輸、販賣專供製造或施用毒品之器具者，處1 年以上7
年以下有期徒刑，得併科新臺幣1 百萬元以下罰金。
前五項之未遂犯罰之。
 附表一：
┌────────────────────────────────────┐
│附表一（被告丙○○販賣海洛因部分）：                                    │
├──┬────────────────┬────┬───────────┤
│編號│           犯罪事實             │所犯罪名│        宣告刑        │
├──┼────────────────┼────┼───────────┤
│ 一 │丙○○於98年12月9 日，持用門號09│販賣第一│丙○○販賣第一級毒品，│
│    │00000000號行動電話，於該日下午4 │級毒品罪│處有期徒刑拾伍年肆月。│
│    │時54分至當日下午9 時43分46秒間與│        │販賣毒品所得新臺幣伍仟│
│    │郭盈秀持用門號0000000000號行動電│        │元沒收之，如全部或一部│
│    │話相互聯繫7 次，達成販賣毒品合意│        │不能沒收時，以其財產抵│
│    │，隨後在臺北市○○○路某處，以新│        │償之。扣案之分裝勺壹支│
│    │臺幣（下同）5,000 元之價格，販售│        │、分裝袋貳包及電子磅秤│
│    │約0.9 至1 公克之第一級毒品海洛因│        │貳臺，均沒收。未扣案行│
│    │予郭盈秀。                      │        │動電話壹支（含０九二六│
│    │                                │        │四二五五九０號SIM 卡壹│
│    │                                │        │枚）沒收，如全部或一部│
│    │                                │        │不能沒收時，追徵其價額│
│    │                                │        │或以其財產抵償之。    │
├──┼────────────────┼────┼───────────┤
│ 二 │丙○○於98年12月29日，持用門號09│販賣第一│丙○○販賣第一級毒品，│
│    │00000000號行動電話，於該日下午3 │級毒品罪│處有期徒刑拾伍年肆月。│
│    │時4 分7 秒至當日下午3 時47分11秒│        │販賣毒品所得新臺幣伍仟│
│    │間與郭盈秀持用門號0000000000號行│        │元沒收之，如全部或一部│
│    │動電話相互聯繫2 次，達成販賣毒品│        │不能沒收時，以其財產抵│
│    │合意，隨後在臺北市○○街的士林農│        │償之。扣案之分裝勺壹支│
│    │會（起訴書誤載為臺北市○○○路某│        │、分裝袋貳包及電子磅秤│
│    │處），以5,000 元之價格，販售約0.│        │貳臺，均沒收。未扣案行│
│    │9 至1 公克之第一級毒品海洛因予郭│        │動電話壹支（含０九二六│
│    │盈秀。                          │        │四二五五九０號SIM 卡壹│
│    │                                │        │枚）沒收，如全部或一部│
│    │                                │        │不能沒收時，追徵其價額│
│    │                                │        │或以其財產抵償之。    │
├──┼────────────────┼────┼───────────┤
│ 三 │丙○○於98年12月25日，持用門號09│販賣第一│丙○○販賣第一級毒品，│
│    │00000000號行動電話，於該日下午7 │級毒品罪│處有期徒刑柒年捌月。販│
│    │時48分40秒至當日下午8 時25分59秒│        │賣毒品所得新臺幣伍仟元│
│    │（起訴書誤載為29秒）間與郭盈秀持│        │沒收之，如全部或一部不│
│    │用門號0000000000號行動電話相互聯│        │能沒收時，以其財產抵償│
│    │繫2 次，達成販賣毒品合意，隨後在│        │之。扣案之分裝勺壹支、│
│    │臺北市○○街的士林農會，以5,000 │        │分裝袋貳包及電子磅秤貳│
│    │元之價格，販售約0.9 至1 公克之第│        │臺，均沒收。未扣案行動│
│    │一級毒品海洛因予郭盈秀。        │        │電話壹支（含０九二六四│
│    │                                │        │二五五九０號SIM 卡壹枚│
│    │                                │        │）沒收，如全部或一部不│
│    │                                │        │能沒收時，追徵其價額或│
│    │                                │        │以其財產抵償之。      │
├──┼────────────────┼────┼───────────┤
│ 四 │丙○○於99年3 月24日，持用門號09│販賣第一│丙○○販賣第一級毒品，│
│    │00000000號行動電話，於該日下午2 │級毒品罪│處有期徒刑柒年捌月。販│
│    │時46分25秒至當日下午7 時11分21秒│        │賣毒品所得新臺幣伍仟元│
│    │（起訴書誤載為29秒）間與郭盈秀持│        │沒收之，如全部或一部不│
│    │用門號0000000000號行動電話相互聯│        │能沒收時，以其財產抵償│
│    │繫8 次，達成販賣毒品合意，隨後在│        │之。扣案之分裝勺壹支、│
│    │臺北市○○○路某處，以5,000 元之│        │分裝袋貳包及電子磅秤貳│
│    │價格，販售約0.9 至1 公克之第一級│        │臺，均沒收。未扣案行動│
│    │毒品海洛因予郭盈秀。            │        │電話壹支（含０九二六四│
│    │                                │        │二五五九０號SIM 卡壹枚│
│    │                                │        │）沒收，如全部或一部不│
│    │                                │        │能沒收時，追徵其價額或│
│    │                                │        │以其財產抵償之。      │
├──┼────────────────┼────┼───────────┤
│ 五 │丙○○於99年1 月8 日，持用門號09│販賣第一│丙○○販賣第一級毒品，│
│    │00000000號行動電話，於該日下午3 │級毒品罪│處有期徒刑拾伍年肆月。│
│    │時18分55秒至當日下午5 時9 分11秒│        │販賣毒品所得新臺幣伍仟│
│    │間（起訴書誤載為當日下午4 時46分│        │元沒收之，如全部或一部│
│    │58秒）與郭盈秀持用門號0000000000│        │不能沒收時，以其財產抵│
│    │號行動電話相互聯繫3 次，達成販賣│        │償之。扣案之分裝勺壹支│
│    │毒品合意，隨後在臺北市○○街的士│        │、分裝袋貳包及電子磅秤│
│    │林農會旁的萊爾富便利商店，以5,00│        │貳臺，均沒收。未扣案行│
│    │0 元之價格，販售約0.9 至1 公克之│        │動電話壹支（含０九二六│
│    │第一級毒品海洛因予郭盈秀。      │        │四二五五九０號SIM 卡壹│
│    │                                │        │枚）沒收，如全部或一部│
│    │                                │        │不能沒收時，追徵其價額│
│    │                                │        │或以其財產抵償之。    │
├──┼────────────────┼────┼───────────┤
│ 六 │丙○○於99年2 月9 日，持用門號09│販賣第一│丙○○販賣第一級毒品，│
│    │00000000號行動電話，於該日下午6 │級毒品罪│處有期徒刑拾伍年肆月。│
│    │時30分18秒至當日下午6 時58分9 秒│        │販賣毒品所得新臺幣伍仟│
│    │與郭盈秀持用門號00-00000000 號電│        │元沒收之，如全部或一部│
│    │話聯繫相互2 次，達成販賣毒品合意│        │不能沒收時，以其財產抵│
│    │，隨後在臺北市○○○路某處，以5,│        │償之。扣案之分裝勺壹支│
│    │000 元之價格，販售約0.9 至1 公克│        │、分裝袋貳包及電子磅秤│
│    │之第一級毒品海洛因予郭盈秀。    │        │貳臺，均沒收。未扣案行│
│    │                                │        │動電話壹支（含０九二六│
│    │                                │        │四二五五九０號SIM 卡壹│
│    │                                │        │枚）沒收，如全部或一部│
│    │                                │        │不能沒收時，追徵其價額│
│    │                                │        │或以其財產抵償之。    │
├──┼────────────────┼────┼───────────┤
│ 七 │丙○○於98年12月25日，持用門號09│販賣第一│丙○○販賣第一級毒品，│
│    │00000000號行動電話，於該日上午10│級毒品罪│處有期徒刑拾伍年貳月。│
│    │時27分50秒至當日上午10時56分50秒│        │販賣毒品所得新臺幣壹仟│
│    │間與甲○○持用門號0000000000號行│        │元沒收之，如全部或一部│
│    │動電話相互聯繫2 次，達成販賣毒品│        │不能沒收時，以其財產抵│
│    │合意，隨後在甲○○位在臺北縣蘆洲│        │償之。扣案之分裝勺壹支│
│    │市○○路236 號4 樓402 室樓下以1,│        │、分裝袋貳包及電子磅秤│
│    │000 元之價格，販售不詳數量之第一│        │貳臺，均沒收。未扣案行│
│    │級毒品海洛因予甲○○。          │        │動電話壹支（含０九二六│
│    │                                │        │四二五五九０號SIM 卡壹│
│    │                                │        │枚）沒收，如全部或一部│
│    │                                │        │不能沒收時，追徵其價額│
│    │                                │        │或以其財產抵償之。    │
├──┼────────────────┼────┼───────────┤
│ 八 │丙○○於99年1 月8 日，持用門號09│販賣第一│丙○○販賣第一級毒品，│
│    │00000000號行動電話，於該日下午6 │級毒品罪│處有期徒刑拾伍年貳月。│
│    │時54分59秒與甲○○持用門號091013│        │販賣毒品所得新臺幣壹仟│
│    │6639號行動電話相互聯繫，達成販賣│        │元沒收之，如全部或一部│
│    │毒品合意，隨後在甲○○位在臺北縣│        │不能沒收時，以其財產抵│
│    │蘆洲市○○路236 號4 樓402 室樓下│        │償之。扣案之分裝勺壹支│
│    │以1,000 元之價格，販售不詳數量之│        │、分裝袋貳包及電子磅秤│
│    │第一級毒品海洛因予甲○○。      │        │貳臺，均沒收。未扣案行│
│    │                                │        │動電話壹支（含０九二六│
│    │                                │        │四二五五九０號SIM 卡壹│
│    │                                │        │枚）沒收，如全部或一部│
│    │                                │        │不能沒收時，追徵其價額│
│    │                                │        │或以其財產抵償之。    │
└──┴────────────────┴────┴───────────┘
附表二：
┌────────────────────────────────────┐
│附表二（被告甲○○販賣海洛因、甲基安非他命部分）：                      │
├──┬────────────────┬────┬───────────┤
│編號│           犯罪事實             │所犯罪名│        宣告刑        │
├──┼────────────────┼────┼───────────┤
│ 一 │甲○○於99年4 月10日持用門號0910│販賣第二│甲○○販賣第二級毒品未│
│    │136639號行動電話，於該日下午3 時│級毒品未│遂，累犯，處有期徒刑貳│
│    │23分42秒至當日下午6 時19分58秒間│遂罪    │年。扣案之分裝勺貳支、│
│    │與李俊緯持用門號0000000000號行動│        │分裝袋伍拾伍個、電子磅│
│    │電話相互聯繫2 次，達成以1,000 元│        │秤壹臺及行動電話壹支（│
│    │之價格，販售重量約0.3 公克之第二│        │含0000000000│
│    │級毒品甲基安非他命予李俊緯之合意│        │號SIM 卡壹枚），均沒收│
│    │，惟李俊緯轉向他人購買而未遂。  │        │。                    │
├──┼────────────────┼────┼───────────┤
│ 二 │甲○○於99年4 月19日，持用門號09│販賣第二│甲○○販賣第二級毒品，│
│    │00000000 號行動電話，於該日下午6│級毒品罪│累犯，處有期徒刑肆年。│
│    │時26分6 秒至當日下午7 時30分18秒│        │販賣毒品所得新臺幣壹仟│
│    │間與李俊緯持用門號0000000000號行│        │貳佰元沒收之，如全部或│
│    │動電話相互聯繫6 次，達成販賣毒品│        │一部不能沒收時，以其財│
│    │合意，隨後在臺北縣蘆洲市○○路某│        │產抵償之。扣案之分裝勺│
│    │全家便利商店，以1,200元之價格， │        │貳支、分裝袋伍拾伍個、│
│    │販售不詳數量之第二級毒品甲基安非│        │電子磅秤壹臺及行動電話│
│    │他命予李俊緯。                  │        │壹支（含0000000│
│    │                                │        │六三九號SIM 卡壹枚），│
│    │                                │        │均沒收。              │
├──┼────────────────┼────┼───────────┤
│ 三 │甲○○與彭衣旋（應另行由檢察官偵│販賣第一│甲○○共同販賣第一級毒│
│    │查）基於共同販賣第一級毒品犯意聯│級毒品未│品未遂，累犯，處有期徒│
│    │絡，於99年3 月19日上午6 時21分14│遂罪    │刑肆年。扣案之分裝勺貳│
│    │秒先由彭衣旋接聽邱永裕以門號0981│        │支、分裝袋伍拾伍個、電│
│    │757437號行動電話撥打甲○○持用門│        │子磅秤壹臺及行動電話壹│
│    │號0000 000000 號行動電話告知邱永│        │支（含0000000六│
│    │裕沒有男生（指甲基安非他命）只有│        │三九號SIM 卡壹枚），均│
│    │女生（指海洛因）。之後自當日下午│        │沒收。                │
│    │3 時26分19秒至下午5 時32分50秒間│        │                      │
│    │，甲○○以上揭行動電話門號與分別│        │                      │
│    │邱永裕上揭行動電話及00-00000000 │        │                      │
│    │號相互聯繫4 次，達成以2,500 元（│        │                      │
│    │即260,00 0元星辰網路遊戲金幣加上│        │                      │
│    │現金1,00 0元）之價格，販售重量約│        │                      │
│    │八分之一錢之第一級毒品海洛因（起│        │                      │
│    │訴書誤載為甲基非他命，經檢察官於│        │                      │
│    │本院99年8 月20日當庭更正為第一級│        │                      │
│    │毒品海洛因，見該次審判筆錄第11頁│        │                      │
│    │，附此指明）予邱永裕之合意，惟邱│        │                      │
│    │永裕未前往取毒品付款而未遂。    │        │                      │
├──┼────────────────┼────┼───────────┤
│ 四 │甲○○於99年4 月6 日，持用門號09│販賣第二│甲○○販賣第二級毒品，│
│    │00000000號行動電話，於該日下午2 │級毒品罪│累犯，處有期徒刑肆年貳│
│    │時26分58秒至當日下午5 時55分10秒│        │月。販賣毒品所得新臺幣│
│    │間與邱永裕持用門號00-00000000 號│        │貳仟伍佰元沒收之，如全│
│    │等電話相互聯繫7 次，達成販賣毒品│        │部或一部不能沒收時，以│
│    │合意，隨後在臺北市○○○路重陽橋│        │其財產抵償之。扣案之分│
│    │附近某處，以2,500 元之價格，販售│        │裝勺貳支、分裝袋伍拾伍│
│    │1 公克之第二級毒品甲基安非他命予│        │個、電子磅秤壹臺及行動│
│    │邱永裕。                        │        │電話壹支（含０九一０一│
│    │                                │        │三六六三九號SIM 卡壹枚│
│    │                                │        │），均沒收。          │
├──┼────────────────┼────┼───────────┤
│ 五 │甲○○於99年3 月15日，持用門號09│販賣第二│甲○○販賣第二級毒品，│
│    │00000000號行動電話，於該日中午12│級毒品罪│累犯，處有期徒刑肆年。│
│    │時57分32秒至當日下午7 時56分25秒│        │販賣毒品所得新臺幣伍佰│
│    │間與李建庭持用門號0000000000號電│        │元沒收之，如全部或一部│
│    │話聯繫3 次，達成販賣毒品合意，隨│        │不能沒收時，以其財產抵│
│    │後在臺北縣蘆洲市○○路與信義路路│        │償之。扣案之分裝勺貳支│
│    │口，以500 元之價格，販售數量不詳│        │、分裝袋伍拾伍個、電子│
│    │之第二級毒品甲基安非他命予李建庭│        │磅秤壹臺及行動電話壹支│
│    │。                              │        │（含0000000六三│
│    │                                │        │九號SIM 卡壹枚），均沒│
│    │                                │        │收。                  │
├──┼────────────────┼────┼───────────┤
│ 六 │甲○○於99年3 月26日，持用門號09│販賣第二│甲○○販賣第二級毒品，│
│    │00000000號行動電話，於當日下午7 │級毒品罪│累犯，處有期徒刑肆年壹│
│    │時8 分21秒至該日下午10時58分22秒│        │月。販賣毒品所得新臺幣│
│    │間與李建庭持用門號0000000000號電│        │壹仟伍佰元沒收之，如全│
│    │話相互聯繫3 次，達成販賣毒品合意│        │部或一部不能沒收時，以│
│    │，隨後在臺北縣蘆洲市○○路與信義│        │其財產抵償之。扣案之分│
│    │路路口，以1,500 元之價格，販售數│        │裝勺貳支、分裝袋伍拾伍│
│    │量不詳之第二級毒品甲基安非他命予│        │個、電子磅秤壹臺及行動│
│    │李建庭。                        │        │電話壹支（含０九一０一│
│    │                                │        │三六六三九號SIM 卡壹枚│
│    │                                │        │），均沒收。          │
├──┼────────────────┼────┼───────────┤
│ 七 │甲○○於99年4 月4日，持用門號091│販賣第二│甲○○販賣第二級毒品，│
│    │0000000號行動電話，於當日下午4時│級毒品罪│累犯，處有期徒刑肆年壹│
│    │41分13秒至該日下午6 時13分26秒間│        │月。販賣毒品所得新臺幣│
│    │與李建庭持用門號0000000000號電話│        │壹仟伍佰元沒收之，如全│
│    │相互聯繫4 次，達成販賣毒品合意，│        │部或一部不能沒收時，以│
│    │隨後在臺北縣蘆洲市○○路與信義路│        │其財產抵償之。扣案之分│
│    │路口，以1,000 元之價格，販售數量│        │裝勺貳支、分裝袋伍拾伍│
│    │不詳之第二級毒品甲基安非他命予李│        │個、電子磅秤壹臺及行動│
│    │建庭。                          │        │電話壹支（含０九一０一│
│    │                                │        │三六六三九號SIM 卡壹枚│
│    │                                │        │），均沒收。          │
├──┼────────────────┼────┼───────────┤
│ 八 │甲○○於99年4 月6 日，持用門號09│販賣第二│甲○○販賣第二級毒品，│
│    │00000000號行動電話，於當日凌晨0 │級毒品罪│累犯，處有期徒刑肆年壹│
│    │時4 分19秒至該日凌晨1 時1 分54秒│        │月。販賣毒品所得新臺幣│
│    │間與李建庭持用門號0000000000號電│        │壹仟伍佰元沒收之，如全│
│    │話相互聯繫4 次，達成販賣毒品合意│        │部或一部不能沒收時，以│
│    │，隨後在臺北縣蘆洲市○○路與信義│        │其財產抵償之。扣案之分│
│    │路路口，以1,000 元之價格，販售數│        │裝勺貳支、分裝袋伍拾伍│
│    │量不詳之第二級毒品甲基安非他命予│        │個、電子磅秤壹臺及行動│
│    │李建庭。                        │        │電話壹支（含０九一０一│
│    │                                │        │三六六三九號SIM 卡壹枚│
│    │                                │        │），均沒收。          │
├──┼────────────────┼────┼───────────┤
│ 九 │甲○○於99年3 月15日，持用門號09│販賣第一│甲○○販賣第一級毒品，│
│    │00000000號行動電話，於當日下午10│級毒品罪│累犯，處有期徒刑捌年。│
│    │時2 分39秒至下午11時49分43秒間與│        │販賣毒品所得新臺幣壹仟│
│    │賴文乾持用門號0000000000號電話相│        │元沒收之，如全部或一部│
│    │互聯繫，達成販賣毒品合意，隨後在│        │不能沒收時，以其財產抵│
│    │臺北市○○○路○ 段183 巷口，以1,│        │償之。扣案之分裝勺貳支│
│    │000 元之價格，販售數量不詳之第一│        │、分裝袋伍拾伍個、電子│
│    │級毒品海洛因命予賴文乾。        │        │磅秤壹臺及行動電話壹支│
│    │                                │        │（含0000000六三│
│    │                                │        │九號SIM 卡壹枚），均沒│
│    │                                │        │收。                  │
├──┼────────────────┼────┼───────────┤
│ 十 │甲○○於99年3 月17日，持用門號09│販賣第一│甲○○販賣第一級毒品，│
│    │00000000號行動電話，於當日下午5 │級毒品罪│累犯，處有期徒刑捌年壹│
│    │時4 分55秒至下午6 時15分6 秒間與│        │月。販賣毒品所得新臺幣│
│    │賴文乾持用門號000000 0000 號電話│        │壹仟元沒收之，如全部或│
│    │相互聯繫2 次，達成販賣毒品合意，│        │一部不能沒收時，以其財│
│    │隨後在臺北市○○○路5 段「歌神卡│        │產抵償之。扣案之分裝勺│
│    │拉OK店」前，以2,000 元之價格，販│        │貳支、分裝袋伍拾伍個、│
│    │售數量不詳之第一級毒品海洛因予賴│        │電子磅秤壹臺及行動電話│
│    │文乾。                          │        │壹支（含0000000│
│    │                                │        │六三九號SIM 卡壹枚），│
│    │                                │        │均沒收。              │
├──┼────────────────┼────┼───────────┤
│十一│甲○○於99年3 月19日，持用門號01│販賣第一│甲○○販賣第一級毒品，│
│    │0000000號行動電話，於當日下午7時│級毒品罪│累犯，處有期徒刑捌年。│
│    │36分46秒至下午10時52分41秒間與賴│        │販賣毒品所得新臺幣壹仟│
│    │文乾持用門號000000000 號電話相互│        │元沒收之，如全部或一部│
│    │聯繫4 次，達成販賣毒品合意，隨後│        │不能沒收時，以其財產抵│
│    │在臺北市○○○路5 段163 巷內，以│        │償之。扣案之分裝勺貳支│
│    │1,000 元之價格，販售數量不詳之第│        │、分裝袋伍拾伍個、電子│
│    │一級毒品海洛因命予賴文乾。      │        │磅秤壹臺及行動電話壹支│
│    │                                │        │（含0000000六三│
│    │                                │        │九號SIM 卡壹枚），均沒│
│    │                                │        │收。                  │
├──┼────────────────┼────┼───────────┤
│十二│甲○○於99年3 月20日，持用門號09│販賣第一│甲○○販賣第一級毒品，│
│    │00000000號行動電話，於當日下午5 │級毒品罪│累犯，處有期徒刑捌年。│
│    │時2 分59秒與賴文乾持用門號095229│        │販賣毒品所得新臺幣壹仟│
│    │0944號電話相互聯繫，達成販賣毒品│        │元沒收之，如全部或一部│
│    │合意，隨後在臺北縣蘆洲市○○路與│        │不能沒收時，以其財產抵│
│    │復興路路口，以1,000 元之價格，販│        │償之。扣案之分裝勺貳支│
│    │售數量不詳之第一級毒品海洛因予賴│        │、分裝袋伍拾伍個、電子│
│    │文乾。                          │        │磅秤壹臺及行動電話壹支│
│    │                                │        │（含0000000六三│
│    │                                │        │九號SIM 卡壹枚），均沒│
│    │                                │        │收。                  │
├──┼────────────────┼────┼───────────┤
│十三│甲○○於99年3 月22日，持用門號09│販賣第一│甲○○販賣第一級毒品，│
│    │00000000號行動電話，於當日下午4 │級毒品罪│累犯，處有期徒刑捌年。│
│    │時30分30秒至下午6 時4 分40秒間與│        │販賣毒品所得新臺幣壹仟│
│    │賴文乾持用門號0000000000號電話相│        │元沒收之，如全部或一部│
│    │互聯繫2 次，達成販賣毒品合意，隨│        │不能沒收時，以其財產抵│
│    │後在臺北市○○○路5 段「歌神卡拉│        │償之。扣案之分裝勺貳支│
│    │OK」店，以1,000 元之價格，販售數│        │、分裝袋伍拾伍個、電子│
│    │量不詳之第一級毒品海洛因予賴文乾│        │磅秤壹臺及行動電話壹支│
│    │。                              │        │（含0000000六三│
│    │                                │        │九號SIM 卡壹枚），均沒│
│    │                                │        │收。                  │
├──┼────────────────┼────┼───────────┤
│十四│甲○○於99年3 月29日，持用門號09│販賣第一│甲○○販賣第一級毒品，│
│    │00000000號行動電話，於當日上午9 │級毒品罪│累犯，處有期徒刑捌年。│
│    │時37分51秒至該日下午3 時57分7 秒│        │販賣毒品所得新臺幣壹仟│
│    │間與賴文乾持用門號0000000000號電│        │元沒收之，如全部或一部│
│    │話相互聯繫5 次，達成販賣毒品合意│        │不能沒收時，以其財產抵│
│    │，隨後在臺北市○○○路5 段183 巷│        │償之。扣案之分裝勺貳支│
│    │內，以1,000 元之價格，販售數量不│        │、分裝袋伍拾伍個、電子│
│    │詳之第一級毒品海洛因命予賴文乾。│        │磅秤壹臺及行動電話壹支│
│    │                                │        │（含0000000六三│
│    │                                │        │九號SIM 卡壹枚），均沒│
│    │                                │        │收。                  │
├──┼────────────────┼────┼───────────┤
│十五│甲○○於99年4 月2 日，持用門號09│販賣第一│甲○○販賣第一級毒品，│
│    │00000000號行動電話，於當日下午11│級毒品罪│累犯，處有期徒刑捌年。│
│    │時5 分18秒至翌日凌晨2 時36分36秒│        │販賣毒品所得新臺幣壹仟│
│    │間與賴文乾持用門號0000000000號電│        │元沒收之，如全部或一部│
│    │話相互聯繫7 次，達成販賣毒品合意│        │不能沒收時，以其財產抵│
│    │，隨後在臺北市○○○路5 段某處，│        │償之。扣案之分裝勺貳支│
│    │以1,000 元之價格，販售數量不詳之│        │、分裝袋伍拾伍個、電子│
│    │第一級毒品海洛因予賴文乾。      │        │磅秤壹臺及行動電話壹支│
│    │                                │        │（含0000000六三│
│    │                                │        │九號SIM 卡壹枚），均沒│
│    │                                │        │收。                  │
├──┼────────────────┼────┼───────────┤
│十六│甲○○於99年4 月10日，持用門號09│販賣第一│甲○○販賣第一級毒品，│
│    │00000000號行動電話，於當日凌晨2 │級毒品罪│累犯，處有期徒刑捌年貳│
│    │時22分46秒至該日凌晨1 時55分47秒│        │月。販賣毒品所得新臺幣│
│    │間與賴文乾持用門號0000000000號電│        │仟元沒收之，如全部或│
│    │話相互聯繫3 次，達成販賣毒品合意│        │一部不能沒收時，以其財│
│    │，隨後在臺北市○○○路5 段183 巷│        │產抵償之。扣案之分裝勺│
│    │內某處，以3,000 元之價格，販售數│        │貳支、分裝袋伍拾伍個、│
│    │量不詳之第一級毒品海洛因予賴文乾│        │電子磅秤壹臺及行動電話│
│    │。                              │        │壹支（含0000000│
│    │                                │        │六三九號SIM 卡壹枚），│
│    │                                │        │均沒收。              │
├──┼────────────────┼────┼───────────┤
│十七│甲○○於99年4 月20日，持用門號09│販賣第一│甲○○販賣第一級毒品，│
│    │00000000號行動電話，於當日上午7 │級毒品罪│累犯，處有期徒刑捌年壹│
│    │時45分34秒至該日下午6 時7 分17秒│        │月。販賣毒品所得新臺幣│
│    │間與賴文乾持用門號0000000000號電│        │壹仟捌仟元沒收之，如全│
│    │話相互聯繫4 次，達成販賣毒品合意│        │部或一部不能沒收時，以│
│    │，隨後在臺北市○○○路海光公園內│        │其財產抵償之。扣案之分│
│    │，以1,800 元之價格（起訴書附表誤│        │裝勺貳支、分裝袋伍拾伍│
│    │載為800 元），販售數量不詳之第一│        │個、電子磅秤壹臺及行動│
│    │級毒品海洛因予賴文乾。          │        │電話壹支（含０九一０一│
│    │                                │        │三六六三九號SIM 卡壹枚│
│    │                                │        │），均沒收。          │
└──┴────────────────┴────┴───────────┘

司法院資訊處製作；財團法人民間司法改革基金會備份。
